【裁判字號】    98,簡上,8
【裁判日期】    970212
【裁判案由】    賭博
【裁判全文】
臺灣彰化地方法院刑事判決               98年度簡上字第8號
公  訴  人  臺灣彰化地方法院檢察署檢察官
上  訴  人
即  被  告  甲○○
上列上訴人即被告因賭博案件，不服本院北斗簡易庭九十七年度
斗簡字第六八四號，中華民國九十七年十一月二十八日所為第一
審簡易判決（聲請簡易判決處刑案號：臺灣彰化地方法院檢察署
九十七年度速偵字第九四０號），提起上訴，本院管轄之第二審
合議庭判決如下：
    主  文
上訴駁回。
    事實及理由
一、本案經本院審理結果，認第一審判決認事用法及量刑均無不
    當，應予維持，並引用第一審判決書記載，事實、證據及理
    由（如附件）。
二、上訴人即被告甲○○上訴意旨略以：被告係因家中經濟困苦
    ，僅靠受有重傷、罹病的伊負擔家計，始經營六合彩，被告
    一時誤觸法網，已深感悔悟，原審未予詳查遽以論處有期徒
    刑四月，如易科罰金以新臺幣一千元折算一日，其量刑顯屬
    過重，爰請求撤銷原判決，另為較輕之處罰云云。
三、經查：
  (一)甲○○意圖營利，自民國（下同）九十七年九月八日起，
      至同年十一月六日止，約每週三次，提供其位於彰化縣二
      林鎮○○里○○路三十八號之住處，做為公眾得出入之賭
      博場所，而聚集不特定多數人參與「六合彩」賭博。以港
      式「二星」、「三星」、「四星」等方式供賭客簽賭，約
      定賭客每簽一支之賭金為新台幣（下同）五元至二百元不
      等，以核對香港六合彩開獎號碼決定輸贏，凡對中號碼者
      ，「二星」可得彩金五千七百元，「三星」可得彩金五萬
      七千元，「四星」可得彩金八十萬元，未簽中者，所繳之
      賭資即全歸甲○○所有，藉以牟利之事實，業據被告甲○
      ○於警詢、偵訊中及本院審理時均坦承不諱，復有甲○○
      所有供經營六合彩賭博所用之簽賭單二張、計算機、電話
      各一台及現場照片七張等件附卷可稽，被告意圖營利，供
      給賭博場所、聚眾賭博之犯行，堪以認定。
  (二)按關於刑之量定，係實體法上賦予法院得為自由裁量之事
      項，苟已斟酌刑法第五十七條各款所列情狀，而未逾越法
      定刑度，或濫用其權限，即不得任意指摘為違法，最高法
      院七十二年度臺上字第六六九六號、七十五年度臺上字第
      七Ｏ三三號判例、九十五年度臺上字第七三一五號、第七
      三六四號判決均可參照。且在同一犯罪事實與情節，如別
      無其他加重或減輕之原因，下級審法院量定之刑，亦無過
      重或失輕之不當情形，則上級審法院對下級審法院之職權
      行使，原則上應予尊重，最高法院八十五年度臺上字第二
      四四六號判決意旨亦足參照。
  (三)核被告甲○○所為，係犯刑法第二百六十六條第一項前段
      之普通賭博罪、第二百六十八條前段之意圖營利供給賭博
      場所罪及同條後段之意圖營利聚眾賭博罪。被告於六合彩
      當期開獎前之多次供人簽賭之行為，無非欲達最終開獎營
      利之目的，其主觀上係追求同一之營利目的，社會價值上
      亦僅賦予單一賭博之評價，則當期開獎前，被告之各個舉
      動，均係當次賭博犯行之接續行為，屬於一行為之概念。
      又被告所為普通賭博、意圖營利供給賭博場所及意圖營利
      聚眾賭博等犯行，乃係基於一個賭博犯意之決定，達成同
      一犯罪之各個舉動，屬法律概念之一行為，是其一行為觸
      犯上開三罪名，應依刑法第五十五條想像競合犯規定，從
      情節較重之意圖營利聚眾賭博罪處斷。再刑法第二百六十
      八條後段之意圖營利聚眾賭博罪，其法定刑為「三年以下
      有期徒刑，得併科三千元以下罰金」，而原審已依刑事訴
      訟法第四百五十四條第二項詳細記載認定之犯罪事實、證
      據及應適用之法條，顯已審酌被告之意圖營利聚眾賭博犯
      行，對社會所造成之危害，而為量刑。原審依被告之個別
      情況、犯後態度等一切情狀，依其職權行使，於法定刑度
      內量處被告有期徒刑四月，並諭知得易科罰金之折算標準
      ，難謂原審有何違法失當之處，揆諸上開裁判意旨，本院
      自當予以尊重。綜上所述，被告前揭上訴理由指稱原審量
      刑過重云云，提起上訴，請求撤銷改判為無理由，應予駁
      回。
據上論斷，應依刑事訴訟法第四百五十五條之一第一項、第三項
、第三百六十四條、第三百七十三條、第三百六十八條，判決如
主文。
本案經檢察官謝雨青到庭執行職務。
中    華    民    國    97    年    2     月    12    日
                  刑事第一庭    審判長法  官  葉榮郎
                                      法  官  紀佳良
                                      法  官  廖政勝
以上正本證明與原本無異。
本件不得上訴。
中    華    民    國    98    年    2     月    12    日
                                      書記官  謝鈴玉


司法院資訊處製作；財團法人民間司法改革基金會備份。
